【裁判字號】    90,易,3142
【裁判日期】    901023
【裁判案由】    妨害秩序
【裁判全文】
臺灣板橋地方法院刑事判決                          九十年度易字第三一四二號
    公  訴  人  台灣板橋地方法院檢察署檢察官
    被      告  甲○○
右列被告因妨害秩序案件，經檢察官提起公訴（九十年度偵字第一三四四三號），本
院判決如左：
    主  文
甲○○連續以文字公然煽惑他人犯罪，處拘役伍拾日，如易科罰金，以佰元折算壹
日，緩刑貳年。扣案之六合彩明牌萬年彩報貳份沒收之。
    事  實
一、甲○○意圖販售六合彩明牌牟利，竟基於概括之犯意，自民國（下同）九十年六
    月一日（公訴人略載為六月間某日）起至同年八月九日止，在台北縣土城市○○
    路○段一八七號一樓其所經營之「學府超商」之公眾得出入之場所內，以每份新
    台幣（下同）二十四元之代價，向真實姓名不詳之黃姓成年男子訂購中國晨報，
    該報內並夾有萬年彩報六合彩明牌，再以每份三十元之價格販賣載有香港六合彩
    所開出之號碼及本期會開出之幾組號碼，亦即俗稱「六合彩明牌」，以供不特定
    之多數人購買作為簽賭六合彩賭博之用，而公然以文字煽惑他人犯簽賭六合彩賭
    博之犯罪，藉以從中獲取每份六元之差價利潤。嗣於同年八月九日下午三時二十
    分許，經警在上址當場查獲，並扣得其所有供販賣簽賭六合彩所用之六合彩明牌
    萬年彩報二份。
二、案經台北縣警察局土城分局報請台灣板橋地方法院檢察署檢察官偵查起訴。
    理  由
一、右揭事實，業據被告甲○○於本院審理時供承不諱，並有六合彩明牌萬年彩報二
    份扣案可資佐證。又被告雖於偵查中否認有販賣六合彩明牌之犯行；經查被告於
    審理時供承：因當時緊張，伊知道晨報內夾有六合彩（見本院九十年十月九日審
    判筆錄）。再被告於警訊筆錄中亦坦承有販賣六合彩明牌之犯行。是被告於本院
    審理時之供述，自較為真實可採。罪證明確，被告犯行洵堪認定。至被告辯稱：
    伊並不知此為犯法行為乙節；惟查刑法第十六條前段明定：不得因不知法律而免
    除刑事責任。況簽賭六合彩此為違法之行為及「大家樂」、「六合彩」賭博盛行
    時，每當星期二、四開獎時警方嚴格查緝，此為眾所周知之事。從而所衍生販賣
    六合彩明牌，無形中鼓勵他人以此明牌簽賭六合彩，並煽惑他人犯賭博罪，焉有
    不知此為違法之理。故被告所辯不知法律乙節，顯屬飾卸之詞，委無可採。
二、核被告所為，係犯刑法第一百五十三條第一款以文字公然煽惑他人犯罪之罪。又
    被告先後多次犯行，時間緊接，且犯罪構成要件相同，顯係基於概括犯意為之，
    為連續犯，應論以一罪並加重其刑。爰審酌被告之品行、智識程度及被告販售六
    合彩明牌圖謀不法利益，雖有可議，然被告獲利不多，對於社會危害程度尚屬輕
    微，惡性非重以及被告犯罪後坦承犯行確有悔意等一切情狀，量處如主文所示之
    刑，並諭知易科罰金之折算標準，用資懲儆。又被告前未曾受有期徒刑以上刑之
    宣告，有台灣高等法院檢察署刑案紀錄簡覆表在卷可徵。被告初犯本罪後悔莫及
    ，且係因一時貪念，而為本件犯行，經此偵審教訓，信已足收警惕之效，應無再
    犯之虞，本院認其宣告之刑以暫不執行為適當，爰依法宣告緩刑二年，以啟自新
    ，並策來茲。
三、至扣案之六合彩明牌萬年彩報二份，係被告所有且係供犯罪所用，業經被告供明
    在卷，應依法宣告沒收。
據上論斷，應依刑事訴訟法第二百九十九條第一項前段，刑法第五十六條、第一百五
十三條第一款、第四十一條第一項前段、第七十四條第一款、第三十八條第一項第二
款，罰金罰鍰提高標準條例第一條前段、第二條，判決如主文。
本案經檢察官李傳侯到庭執行職務
中      華      民      國      九十        年    十      月   二十三   日
                                      台灣板橋地方法院刑事第二庭
                                          法  官  潘  長  生
右正本證明與原本無異
如不服本判決應於送達後十日內向本院提出上訴狀
                                          書記官  王  增  華
中      華      民      國      九十        年    十      月   二十五   日
附錄本案論罪科刑法條全文：
刑法第一百五十三條
以文字、圖畫演說或他法，公然為左列行為之一者，處二年以下有期徒刑，拘役或一
千元以下罰金：
一、煽惑他人犯罪者。
二、煽惑他人違背法令，或抗拒合法之命令者。


司法院資訊處製作；財團法人民間司法改革基金會備份。
